【裁判字號】    99,易,3557
【裁判日期】    991231
【裁判案由】    毒品危害防制條例
【裁判全文】
臺灣臺北地方法院刑事判決              99年度易字第3557號
    公  訴  人  臺灣臺北地方法院檢察署檢察官
    被      告  陳礎豪
上列被告因違反毒品危害防制條例案件，經檢察官提起公訴（99
年度毒偵字第3881號），被告就被訴事實為有罪之陳述，本院裁
定進行簡式審判程序，判決如下：
    主      文
陳礎豪施用第二級毒品，累犯，處有期徒刑肆月，如易科罰金，
以新臺幣壹仟元折算壹日。扣案使用過之吸食器個（內均含有
第二級毒品殘渣因量微無法單獨析離秤重）均沒收銷燬。
    事實及理由
一、程序部分：本件係經被告陳礎豪於本院審理時，就被訴事實
    為有罪之陳述，經法官告知被告簡式審判程序之旨，並聽取
    檢察官及被告之意見後，裁定以簡式審判程序加以審理，則
    依據刑事訴訟法第273條之2、同法第159條第2項之規定，不
    適用傳聞法則有關限制證據能力之相關規定；並依同法第31
    0條之2，準用同法第454條之規定，得製作略式判決書，依
    法僅需記載犯罪事實、證據名稱及應適用之法條，並得以簡
    略方式為之，如認定之犯罪事實、證據及應適用之法條，與
    檢察官聲請簡易判決處刑書或起訴書之記載相同者，得引用
    之，合先敘明。
二、本件犯罪事實、證據及應適用之法條，除均引用檢察官起訴
    書（如附件）之記載外：
    （一）犯罪事實第8行增載「‧‧‧；因贓物案件經同法院
          以98年度桃簡字第2414號判決有期徒刑4月確定，上
          揭2案復經同法院以98年度聲字第4547號裁定應執行
          有期徒刑1年8月，嗣於‧‧‧」、第11行更載為：「
          ‧‧‧以將第二級毒品甲基安非他命，置於吸食器內
          燒烤產生煙霧後吸食之方式，施用甲基安非他命1次
          （尚無積極證據證明其有逾1次之施用行為）‧‧‧
          」。
    （二）證據增載如下：
          1、被告於本院審理時之自白（見本院民國99年12月
             24日審判筆錄）。
          2、臺北市政府警察局萬華分局搜索扣押筆錄1份、臺
             北市政府警察局萬華分局莒光派出所扣押物品目
             錄表1紙、臺北市政府警察局萬華分局查獲涉嫌毒
             品危害防制條例毒品初步鑑驗報告單1紙、扣押證
             物採證照片2幀、臺北市政府警察局萬華分局扣押
             物品清單1紙（見偵查卷第16至19頁、第21頁、第
             52頁）。
    （三）應適用之法條增載：
          1、依據行政院衛生署管制藥品管理局96年4月20日管
             檢字第0960003946號函釋意旨揭示據Clarke's An
             alysis of Drugs and Poisons第3版記載，施用安
             非他命或甲基安非他命，均能快速吸收，施用安
             非他命後，總計約有施用劑量之90%在3至4天內由
             尿液排出，施用甲基安非他命後24小時內，約有
             施用劑量之70%由尿中排出，其中約43%以甲基安
             非他命原態排出，5%代謝為安非他命排出。被告
             尿液檢體檢驗結果，安非他命濃度3445ng/ml、甲
             基安非他命濃度27623ng/ml，與該函旨說明之甲
             基安非他命代謝百分比大致相符，故依前說明，
             可認被告所施用之第二級毒品應係甲基安非他命
             。被告持有第二級毒品之低度行為，已為施用之
             高度行為所吸收，不另論罪。
          2、被告有如起訴書犯罪事實及前述所載之科刑及執
             行情形，其於徒刑執行完畢後，5年以內因故意再
             犯本件有期徒刑以上之罪，為累犯，依刑法第47
             條第1項規定加重其刑。
三、爰審酌被告有多項前科，其品行、素行情況，此有臺灣高等
    法院被告前案紀錄表存卷可查，被告因施用毒品犯行，已經
    觀察、勒戒、強制戒治之治療程序，詎仍不思悔改，徹底袪
    除施用毒品之惡習，反而一再重蹈覆轍，猶犯本件施用毒品
    犯行，可知其陷於毒癮難以自拔，意志力甚為薄弱，未能善
    體國家設置觀察、勒戒機構，協助毒品施用者戒除毒癮之美
    意，惟念及其施用毒品犯行，本質上乃屬戕害自己身心健康
    之行為，本次尚未有嚴重破壞社會秩序或侵害他人權益情形
    ，本件犯罪所生之危害程度，又被告於本院審理時坦承犯行
    不諱，極具悔意，並斟酌其之生活狀況、智識程度、其犯後
    態度等一切情狀，而量處如主文所示之刑，並諭知易科罰金
    之折算標準，以示懲戒。
四、沒收之部分：扣案吸食器3個，業經使用過，並為被告本次
    施用第二級毒品所用，而吸食器內均含有第二級毒品殘渣，
    經於99年10月26日以試劑初步鑑驗結果呈現安非他命類反應
    ，屬於違禁物，又吸食器內毒品衡情為加熱施用後之剩餘殘
    渣，其內所含毒品量微且無法單獨析離秤重等情，經被告供
    述在卷（見偵查卷第9頁、本院卷99年12月24日審判筆錄）
    ，復有扣押物品目錄表1紙、扣押證物採證照片（扣案吸食
    器）2幀、毒品初步鑑驗報告單、扣押物品清單各1紙（分別
    見偵查卷第19、21、25、52頁）附卷可考，俱應依毒品危害
    防制條例第18條第1項前段規定，均沒收銷燬之。
五、爰依刑事訴訟法第299條第1項前段、第273條之1第1項、第3
    10條之2、第454條第1項、第2項，毒品危害防制條例第10條
    第2項、第18條第1項前段，刑法第11條前段、第47條第1項
    、第41條第1項前段，判決如主文。
六、如不服本件判決，得自收受送達之日起10日內，向本院提起
    上訴。
本案經檢察官林妙蓁到庭執行職務。
中    華    民    國    99    年    12    月    31    日
                           刑事第八庭 法  官    徐千惠
以上正本證明與原本無異。
如不服本判決應於收受送達後10日內向本院提出上訴書狀，並應
敘述具體理由；其未敘述上訴理由者，應於上訴期間屆滿後20日
內向本院補提理由書（均須按他造當事人之人數附繕）「切勿逕
送上級法院」。
                                      書記官    高心羽
中    華    民    國    99    年    12    月    31    日
附件：（99年度毒偵字第3881號起訴書）
附錄本案論罪科刑法條：
毒品危害防制條例第10條
施用第一級毒品者，處六月以上五年以下有期徒刑。
施用第二級毒品者，處三年以下有期徒刑。

司法院資訊處製作；財團法人民間司法改革基金會備份。
